【裁判字號】    95,易,281
【裁判日期】    951229
【裁判案由】    竊盜
【裁判全文】
臺灣士林地方法院刑事判決               95年度易字第281號
公  訴  人  臺灣士林地方法院檢察署檢察官
被      告  甲○○
                    現於台灣高雄戒治所
上列被告因竊盜案件，經檢察官提起公訴（95年度偵字第2105號
）及併案審理（臺灣士林地方法院檢察署95年度偵字第4328號）
，被告於本院準備程序中就被訴之事實為有罪之陳述，經本院合
議庭裁定改由受命法官獨任依簡式審判程序審理並判決如下：
    主  文
甲○○連續結夥三人以上攜帶兇器竊盜，處有期徒刑拾月。扣案
之犯案工具綠色莒光袋壹個、壓力剪壹支、鐵剪貳支、活動扳手
壹支、銼刀貳支、鐮刀貳支、手套拾壹雙、砂紙柒張、絕緣膠布
壹捲、手電筒壹支、望遠鏡壹個、鐵條拾貳支均沒收。
    事  實
一、甲○○基於意圖為自己不法所有之概括犯意聯絡，於附表編
    號1 至5所示之時地，夥同乙○○（業經本院判處有期徒刑
    10月）及林志昆（林志昆部分移本院94年度易字第480 號併
    案審理）3 人，共同攜帶客觀上可供兇器使用之壓力剪、鐵
    剪、活動扳手、銼刀、鐮刀及鐵條等工具，由乙○○駕駛車
    牌號碼5N-0906號自用小客車，搭載甲○○、林志昆，前往
    如附表編號1至5所示之時間、地點，趁四下無人之際，竊
    取臺灣電力股份有限公司（下稱臺電公司）電線桿上之PVC
    風雨線，得手後，前往臺北縣三峽鎮○○路○段1之2號「佺
    家資源回收場」分別以每公斤新臺幣（下同）125元（有剝
    皮）及110元（沒有剝皮）之價格將竊得之PVC風雨線販售
    予潘保護（另案判決），再朋分贓款花用。嗣於95年1 月19
    日上午4 時許，為警在臺北縣石門鄉清山瀑布山區另案查獲
    ，並在臺北縣石門鄉內石門79號前扣得犯案工具綠色莒光袋
    1 個、壓力剪1 支、鐵剪2 支、活動扳手1 支、銼刀2 支、
    鐮刀2 支、手套10雙、砂紙7 張、絕緣膠布1 捲、手電筒1
    支、望遠鏡1 個、鐵條12支、裸硬銅線127.8 公斤、PVC 風
    雨線695.5 公尺等物。並為警於同日下午1 時10分許，在「
    佺家資源回收場」扣得上開被竊之PVC 風雨線（22m/m ×m
    ）74 公斤及（60m/m ×m）12.9 公斤等物。
二、案經臺北縣政府警察局金山分局報告臺灣士林地方法院檢察
    署檢察官偵查起訴及臺北縣政府警察局金山分局報告臺灣士
    林地方法院檢察署檢察官偵查後移送併辦。
     理  由
一、上揭犯罪事實，業據被告甲○○於警詢、檢察官偵查中及本
    院審理時供承不諱，核與共犯乙○○、林志昆於警詢及偵查
    中（兩造均同意作為證據）所供述之情節相符，並經被害人
    臺電公司員工江枝清、黃正豪、黃志明於警詢中（兩造均同
    意作為證據）證述情節相符，並有照片及行竊工具扣案可稽
    ，被告犯行應堪認定。
二、按被告行竊使用之壓力剪、鐵剪、活動扳手、銼刀、鐮刀及
    鐵條等工具，質地堅硬，如持之攻擊人體，將造成嚴重危害
    ，係客觀上足以對人之生命、身體構成危險之兇器。核被告
    甲○○就附表編號1、2、3、4、5所為之竊盜犯行均係犯刑
    法第321 條第1 項第3 款、第4 款之結夥三人以上攜帶兇器
    加重竊盜罪。
三、按被告行為後，刑法第2 條法律變更適用及第56條連續犯、
    第28條共犯之規定，已於94年1 月7 日經立法院修正三讀通
    過，總統命令公布，於95年7 月1 日施行，該法第2 條係規
    範行為後法律變更適用所生新舊法律比較適用之準據法，於
    新法施行後，應適用新法第2 條第1 項之規定，為「從舊從
    輕」之比較。被告先後多次如附表編號1 、2 、3 、4 、5
    所示之竊盜犯行，時間緊接，犯罪構成要件相同，顯係基於
    概括犯意而為之，惟被告行為後，刑法第56條連續犯之規定
    ，業於94年1 月7 日修正公布刪除，並於95年7 月1 日施行
    ，則被告之犯行，因行為後新法業已刪除連續犯之規定，此
    刪除雖非犯罪構成要件之變更，但顯已影響行為人刑罰之法
    律效果，自屬法律有變更，依新法第2 條第1 項規定，比較
    新、舊法結果，仍應適用較有利於被告之行為時法律即舊法
    論以連續犯1 罪並加重其刑（最高法院95年第8 次刑事庭會
    議決議參照）。又修正前刑法第28條規定：「二人以上共同
    實施犯罪之行為者，皆為正犯。」，修正後刑法第28條規定
    ：「二人以上共同實行犯罪之行為者，皆為正犯。」，剔除
    未參與犯罪實行行為之預備及陰謀共同正犯，然對本件被告
    而言，其與乙○○、林志昆間，有犯意之聯絡及行為之分擔
    ，均已參與實行行為，修正前後之規定，並無何者有利或不
    利之情形，爰依修正後刑法第2 條第1 項前段之規定，適用
    行為時之修正前刑法第28條之規定，均論以共同正犯。又起
    訴書雖僅敘及附表編號1 至2 之竊盜犯行，而未記載被告另
    有如附表所示編號3 至5 之竊盜犯行，然此部分與已起訴論
    罪之犯行間具有連續犯之裁判上一罪關係，應為起訴效力所
    及，本院自應併予審究。爰審酌被告犯罪之動機、手段、所
    竊財物之價值及犯罪後均坦承犯行，深具悔意等一切情狀，
    量處如主文所示之刑。扣案之犯案工具綠色莒光袋1 個、壓
    力剪1 支、鐵剪2 支、活動扳手1 支、銼刀2 支、鐮刀2 支
    、手套11雙、砂紙7 張、絕緣膠布1 捲、手電筒1 支、望遠
    鏡1 個、鐵條12支、係分屬被告或共犯乙○○、林志昆所有
    且係供彼等犯罪所用之物，業經被告供明，應併予宣告沒收
    。
四、移送併辦意旨另謂；被告另涉有如附表編號6、7、8之竊盜
    犯行，惟查被告之前94年9月27日亦以同一手法竊取電線，
    經台灣桃園地方法院於94年11月29日以94年度易字第1393號
    判決判處有期徒刑1年，並於95年1月2日確定。此有該判決
    書附於本院卷可參，上開附表編號6 、7 、8 之竊盜犯行，
    其犯罪時間為94年11月5 日、11月27日或28日，與業經判決
    確定之94年9 月27日該次犯行，時間緊接，犯罪手法相同，
    所犯之罪犯罪構成要件相同，顯係基於概括犯意而為之，與
    前開確定判決之犯行，有連續犯一罪之關係，而為上開台灣
    桃園地方法院94年11月29日94年度易字第1393號判決之既判
    力所及，是被告就附表編號6 、7 、8 之犯行，與本案論罪
    科刑之部分，即無從成立連續犯之關係，應退回檢察官另為
    處理，併此敘明。
據上論斷，應依刑事訴訟法第273 條之1 第1 項、第299 條第1
項前段，修正後刑法第2 條第1 項前段、刑法第320 條第1 項第
3款 、第4 款、修正前刑法第28條、第56條、刑法第38條第1 項
第2 款，判決如主文。
本案經檢察官王以文到庭執行職務。
中    華    民    國    95    年    12    月    29    日
                  刑事第三庭法  官
以上正本證明與原本無異。
如不服本判決，應於判決送達後10日內，向本院提出上訴狀。
                            書記官  游意婷
中    華    民    國    95    年    12    月    29    日
中華民國刑法第321條
（加重竊盜罪）
犯竊盜罪而有左列情形之一者，處 6 月以上、 5 年以下有期徒
刑：
一  於夜間侵入住宅或有人居住之建築物、船艦或隱匿其內而犯
    之者。
二  毀越門扇、牆垣或其他安全設備而犯之者。
三  攜帶兇器而犯之者。
四  結夥三人以上而犯之者。
五  乘火災、水災或其他災害之際而犯之者。
六  在車站或埠頭而犯之者。
前項之未遂犯罰之。
附表：
┌──┬───────┬──────────────┬───┬───┐
│編號│犯罪時間      │犯罪地點                    │行為人│被害人│
│    │              │                            │      │      │
├──┼───────┼──────────────┼───┼───┤
│01  │95年l月14日晚 │臺北縣石門鄉山溪村尖山湖3 之│乙○○│台灣電│
│    │上ll時30 分許 │l 號前、山溪村尖山湖16號、石│、林志│力股份│
│    │              │門村l 號前、草里村草埔路旁、│昆、許│有限公│
│    │              │老梅村六合莊前、老梅村七股61│勝貴  │司    │
│    │              │號前。                      │      │      │
│    │              │                            │      │      │
├──┼───────┼──────────────┼───┼───┤
│02  │95年l月18日下 │臺北縣石門鄉內石門79號前、山│乙○○│台灣電│
│    │午5時許       │溪村九芎林51之l 前。        │、林志│力股份│
│    │              │                            │昆、許│有限公│
│    │              │                            │勝貴  │司    │
│    │              │                            │      │      │
├──┼───────┼──────────────┼───┼───┤
│03  │94年12月上旬凌│臺北縣三峽鎮○○路          │乙○○│台灣電│
│    │晨某時許      │                            │、許勝│力股份│
│    │              │                            │貴、林│有限公│
│    │              │                            │志昆  │司    │
│    │              │                            │      │      │
├──┼───────┼──────────────┼───┼───┤
│04  │94年12月中旬凌│桃園縣龜山鄉○○路銘傳大學旁│乙○○│台灣電│
│    │晨某時許      │                            │、許勝│力股份│
│    │              │                            │貴、林│有限公│
│    │              │                            │志昆  │司    │
│    │              │                            │      │      │
├──┼───────┼──────────────┼───┼───┤
│05  │94年12月底凌晨│臺北縣三峽鎮○○路          │乙○○│台灣電│
│    │某時許        │                            │、許勝│力股份│
│    │              │                            │貴、林│有限公│
│    │              │                            │志昆  │司    │
│    │              │                            │      │      │
├──┼───────┼──────────────┼───┼───┤
│06  │94年11月5 日凌│桃園龜山鄉○○街88巷        │甲○○│台灣電│
│    │晨某時許      │                            │、陳哲│力股份│
│    │              │                            │維    │有限公│
│    │              │                            │      │司    │
│    │              │                            │      │      │
├──┼───────┼──────────────┼───┼───┤
│07  │94年ll月27或28│臺北縣三峽鎮○○路          │乙○○│台灣電│
│    │日凌晨某時許  │                            │、許勝│力股份│
│    │              │                            │貴、林│有限公│
│    │              │                            │志昆  │司    │
│    │              │                            │      │      │
├──┼───────┼──────────────┼───┼───┤
│08  │94年ll月27或28│臺北縣三峽鎮○○路          │乙○○│台灣電│
│    │日凌晨某時許  │                            │、許勝│力股份│
│    │              │                            │貴、林│有限公│
│    │              │                            │志昆  │司    │
│    │              │                            │      │      │
└──┴───────┴──────────────┴───┴───┘


司法院資訊處製作；財團法人民間司法改革基金會備份。
